【裁判字號】    89,上易,2817
【裁判日期】    890929
【裁判案由】    竊盜
【裁判全文】
臺灣高等法院臺中分院刑事判決                  八十九年度上易字第二八一七號
    上訴人
    即被告  戊○○
右上訴人因竊盜案件，不服臺灣南投地方法院中華民國八十九年九月二十九日第一審
判決（民國八十九年度易字第四０一號，起訴案號：臺灣南投地方法院檢察署民國八
十九年度偵字第一八一三號，併辦案號：同署民國八十九年度偵字第二二四三號、第
二三一七號、第三一二０號、第三九０二號），提起上訴，本院判決如左：
    主  文
原判決關於戊○○部分撤銷。
戊○○共同連續攜帶兇器竊盜，處有期徒刑貳年捌月。
扣案之螺絲起子壹支沒收。
    事  實
原審判決書關於戊○○部分所記載之事實，與本院認定之犯罪事實相同，茲引用之（
如附件）。並補充記載：戊○○復基於意圖為自己不法所有之概括犯意，於八十九年
三、四月間，在南投縣魚池鄉○○○○○路旁，以不詳之方法竊取甲○○所有未懸掛
車牌之車號ＱＶ─六三二一號自小客車一部，得手後，於八十九年五月間某日，在南
投縣魚池鄉魚池村瓊文巷三○之二五號，透過不知情之周百能，將所竊得之上述車輛
以新台幣（下同）一萬元之價格，賣給不知情之鄭天賜，嗣經警循線查獲。案經南投
縣警察局埔里分局移送由臺灣南投地方法院檢察署檢察官函送併案審理。
    理  由
一、引用原審判決書關於上訴人即被告（以下簡稱被告）戊○○部分所記載之證據外
    。茲再補充記載：前開併案部分之事實，已據被告於本案審理時供承在卷，並據
    證人甲○○、周百能、鄭天賜、王燕龍等人證述明確，又有贓物認領保管單存卷
    可參，自堪認定。
二、按砍草刀、螺絲起子，在客觀上足以對人之生命、身體、安全構成威脅，自堪認
    係兇器。核被告所為，係犯刑法第三百二十一條第一項第三款之攜帶兇器竊盜罪
    、第三百二十條第一項之竊盜罪。至被告與共同被告廖宴刷（已判決確定）共同
    竊盜部分，渠等彼此間有犯意聯絡及行為分擔，已據被告供承明確，均為共同正
    犯。至被告先後數次竊盜行為，時間緊接，所犯復均成構成要件相同之罪，顯係
    基於概括之犯意反覆為之，為連續犯，依刑法第五十六條之規定，應以一罪論以
    刑法第三百二十一條第一項第三款之攜帶兇器竊盜罪，並依法加重其刑。至檢察
    官移送併案審理部分之犯行，與檢察官起訴而經論罪科刑部分之犯行，具有連續
    犯之裁判上一罪關係，亦為起訴效力所及，本院自得一併加以審理，併此說明。
    原審法院就被告部分予以為論罪科刑之判決，固非無見，但查被告尚於八十九年
    三、四月間，竊取甲○○所有之前述自小客車部分之犯行，已據被告供陳在卷，
    此部分與檢察官起訴被告而經論罪科刑部分之犯行，既有連續犯之裁判上一罪關
    係，亦為起訴效力所及，但原審法院就此部分竟未併予審理，自有未洽；次按砍
    草刀、螺絲起子，在客觀上足以對人之生命、身體、安全構成威脅，自堪認係兇
    器，原審法院既認定被告所為，應負刑法第三百二十一條第一項第三款之帶兇
    器竊盜罪，但就如何認定係屬兇器乙節，並未於理由欄加以論述，尚嫌疏漏。被
    告上訴意旨以原審法院就其部分量刑過重而憑以指摘原判決該部分不當，固無足
    取，但原判決此部分既有可議，亦屬無可維持，應由本院將原判決此部分予以撤
    銷改判。爰審酌被告之智識程度，及渠正值壯年，竟不思正途，為滿足一己貪慾
    ，恣意侵害他人財產，一再為竊盜犯行，造成他人財物損失與生活不便，並嚴重
    破壞社會秩序，損害不可謂不重，暨被告於本院審理時已能坦承犯行等一切情狀
  ，量處被告有期徒刑貳年捌月，以資儆懲。扣案之螺絲起子一支，為被告所有供
    犯罪所用之物，業據其供明在卷，併依法宣告沒收。至被告犯罪所用之砍草刀一
    支，既未經扣案，未免日後執行困難，故本院認以不加沒收為宜，附此敘明。
三、據上論斷，應依刑事訴訟法第三百七十三條、第三百六十九條第一項前段、第三
    百六十四條、第二百九十九條第一項前段，刑法第三百二十一條第一項第三款、
    第二十八條、第五十六條、第三十八條第一項第二款判決如主文。
本案經檢察官子○○到庭執行職務。
中      華      民      國      九十      年      二      月   二十二   日
                                  臺灣高等法院臺中分院刑事第十庭
                                        審判長法  官  林  照  明
                                              法  官  蕭  廣  政
                                              法  官  李  寶  堂
右正本證明與原本無異。
不得上訴。
                                              書記官  許  哲  禎
中      華      民      國      九十      年      二      月   二十三   日
附錄：
刑法第三百二十一條第一項第三款：
犯竊盜罪而有左列情形之一者，處六月以上五年以下有期徒刑：
三、攜帶兇器而犯之者。
                                                                        Ｄ
附件：
臺灣南投地方法院刑事判決                          八十九年度易字第四一號
    公  訴  人  臺灣南投地方法院檢察署檢察官
    被      告  戊○○  男三十五歲（民國○○○年○月○○○日生）
                        住南投縣魚池鄉頭社村平和巷七之一號
                        現在臺灣臺中戒治所執行強制戒治中
                        身分證統一編號：Ｍ一二一六二一二號
    被      告  廖宴刷  女三十三歲（民國○○○年○月○日生）
                        住南投縣魚池鄉頭社村平和巷七之一號
                        現在臺灣臺中女子戒治所執行強制戒治中
                        身分證統一編號：Ｌ二二一三八三號
右列被告等因竊盜案件，經檢察官提起公訴（八十九年度偵字第一八一三號）及移送
併案審理（八十九年度偵字第二二四三號、第二三一七號、第二五七三號、第三一二
○號），本院判決如左：
    主  文
戊○○共同連續攜帶兇器竊盜，處有期徒刑貳年陸月；扣案之螺絲起子壹支沒收。
廖宴刷共同連續攜帶兇器竊盜，處有期徒刑壹年。
    事  實
一、戊○○與廖宴刷二人為夫妻，或由戊○○單獨一人，或由戊○○與廖宴刷二人共
    同基於意圖為自己不法所有之概括犯意聯絡，而為下列竊盜財物行為：
（一）戊○○與廖宴刷於民國八十九年五月十六日下午六時許，共同攜帶客觀上足供
      兇器使用之砍草刀（未扣案）一支，駕駛未懸掛車牌之自小客車至南投縣魚池
      鄉頭社村棉仔園辛○○所有出租予壬○○之檳榔園內，以上開砍草刀割取該檳
      榔園內之檳榔果實計八百三十六粒，得手後，未及離去即為至該處巡園之李文
      達發覺報警查獲。
（二）戊○○於八十九年六月初某日，至埔里鎮○○里○○路二四六巷十八號四樓之
      二，以不詳物品撬開大門後，侵入上址（侵入住宅部分未據告訴）後，竊得癸○○所有布料二盒、縫紉機一台、電腦一組、女裝十件、女用手提包一個、美
      容機一台、麻將牌一付及其先生孔文博所有旅行箱一只、男用西裝二件等物品
      。嗣戊○○駕駛前開竊得之車號ＲＨ─○六九六號自小客車搭載廖宴刷行經埔
      里鎮○○路與興隆巷口時，為警在該車內發現上述失竊物品而查獲。
（三）戊○○於八十九年六月十三日凌晨二時許，在南投縣埔里鎮○○里○○街三八
      三號前，以其所有客觀上足以傷人生命、身體，可供兇器使用之螺絲起子撬開
      己○○所有，未懸掛車牌，車號ＱＹ─四○九○號小客車之車門門鎖、鑰匙孔
      電源後，竊得該小客車一部。嗣因己○○於同年月十三日中午一時許，在埔里
      鎮○○路隆生橋頭發現戊○○駕駛該小客車欲至中古車場，而報警查獲。又於
      八十九年六月十八日上午十時許，在埔里鎮○○街與南榮路口，以前開方式，
      竊取丁○○所有，車號一五二─三四三號自小客車一部；又於同年六月二十一
      日凌晨一時許，在埔里鎮仁愛公園旁，以上述方式，竊取丙○○所有，未懸掛
      車牌，引擎號碼為三ＸＹ─二一八八三五號輕機車一台；又於同年六月二十五
      日下午七時二十五分許，在埔里鎮台大實驗林旁，亦以相同方法竊取庚○○所
      有，車號ＲＨ─○六九六號自小客車一部，得手後，並將該小客車上所懸掛之
      二面車牌丟棄於魚池鄉○○村○○里○○○路旁。嗣於同年六月二十六日夜間
      十一時許，戊○○駕駛上述所竊得，並已丟棄車牌之車號ＲＨ─○六九六號自
      小客車，搭載廖宴刷行經埔里鎮○○路與興隆巷口時，為警查獲，並扣得上述
      螺絲起子一支。
（四）戊○○與廖宴刷於八十九年六月十六日上午七時三十分許，共同至埔里鎮○○
      路五九之一號宣平宮內，由戊○○與該宮廟祝余細昌聊天之際，先由廖宴刷先
      至該處二樓，戊○○再上樓，並共同竊取張竹木山所有置於該處之電動鑽一台
      、電鋸二台、磨鐵機一台及彎鋸一台等電動工具，得手後，由廖宴刷將竊得物
      品搬離宣平宮。嗣因乙○○○發現上開工具失竊而報警循線查獲。
二、案經南投縣警察局集集分局、埔里分局報告臺灣南投地方法院檢察署檢察官偵查
    起訴及移送併案審理。
    理  由
一、訊據被告戊○○固坦承事實欄第一項之（一）、（三）、（四）所示之竊盜犯行
    ，然矢口否認有事實欄第一項之（二）所示之犯行，並辯稱：ＲＨ─○六九六號
    自小客車上所放置之癸○○所有布料二盒、縫紉機一台、電腦一組、女裝十件、
    女用手提包一個、美容機一台、麻將牌一付及其先生孔文博所有旅行箱一只、男
    用西裝二件等物品，係於查獲日一位姓傅之友人委其載至該友人家云云；被告廖
    宴刷則矢口否認有右揭事事實欄第一項之（一）、（四）所示之竊盜犯行，並辯
    稱：我雖均在場，然八十九年五月十六日下午六時許，是在車上睡覺，不知被告
    戊○○去偷割檳榔；於八十九年六月十六日上午七時三十分許，我有到宣平宮樓
    上，但沒有偷拿工具云云。經查：
（一）被告戊○○與廖宴刷於八十九年五月十六日下午六時許，共同攜帶客觀上足供
      兇器使用之砍草刀一支，駕駛未懸掛車牌之自小客車至南投縣魚池鄉頭社村棉
      仔園辛○○所有出租予壬○○之檳榔園內，以上開砍草刀割取該檳榔園內之檳
      榔果實計八百三十六粒之犯罪事實，業據證人李文達於警訊中證稱：於前述時
      地，發現有一牌無照灰色自小客車停放在檳榔園附近時，即埋伏發現一男一女
      偷割檳榔，女的隨行在被告戊○○身旁，當時無人在車內等語，並經於警局內
      當場指認其所證述之女性即係被告廖宴刷無誤；核與證人辛○○及被害人壬○○指述失竊之情節相符，是被告戊○○供承其於上述時地以砍草刀竊取前述檳
      榔果實之自白堪信為真實。至被告廖宴刷雖辯以當時在睡覺，不知被告戊○○
      在偷割檳榔云云，且被告戊○○並附和被告廖宴刷前述辯詞；惟被告廖宴刷參
      與行竊之事實，業據證人李文達證述綦詳，已如前述，而被告戊○○與被告廖
      宴刷為夫妻關係，被告戊○○所供，係意圖迴護被告廖宴刷甚明，此外復有贓
      物領據一紙附於臺灣南投地方法院檢察署檢八十九年度偵字第一八一三號卷可
      憑，被告廖宴刷所辯顯係事後卸責之詞，不足採信。事證明確，被告二人本件
      竊盜犯行洵堪認定。
（二）被告戊○○於八十九年六月初某日，至埔里鎮○○里○○路二四六巷十八號四
      樓之二，以不詳物品撬開大門後，侵入上址（侵入住宅部分未據告訴）後，竊
      得癸○○所有布料二盒、縫紉機一台、電腦一組、女裝十件、女用手提包一個
      、美容機一台、麻將牌一付及其先生孔文博所有旅行箱一只、男用西裝二件等
      物品之犯罪事實，業據被害人癸○○於警訊中指述綦詳，且上揭物品於被告戊○○於同年六月二十六日夜間十一時許，駕駛竊得之車號ＲＨ─○六九六號自
      小客車搭載廖宴刷行經埔里鎮○○路與興隆巷口時，為警在該車內發現，而在
      被告戊○○實力支配之下一節，亦為被告戊○○所不否認。而被告戊○○雖否
      認竊取前述物品，並辯稱前述物品，係於查獲日一位姓傅之友人在埔里鎮某夜
      市委其載至該友人家云云；然查被告戊○○就所稱姓傅之友人，既不知真實姓
      名、年籍，復不知住處，亦不知聯絡電話，則是否確有該人已有可疑；況被告
      既稱係受託載運上述物品至該友人家，卻又不知該友人住處，可知被告稱係受
      託載運云云，已與常情有違；待本院問及被查獲時為何未見該友人，復又以該
      友人先回家拿藥給伊云云置辯，則其友人既回家，何以被告未一同將所持有之
      上述物品依該友人所託一起送回，是所述前後已互相矛盾，況被告為警查獲時
      為夜間十一時許，已是一般人之就寢時間，竟尚未送至所稱友人住處，顯與吾
      人日常生活經驗有違，而難遽予採信。從而被告既持有上述被害人癸○○及其
      先生孔文博於上址所失竊之物品，復未能合理交待其來源，僅空言以前述物品
      係來自一無法證實之人置辯，參以上述物品失竊之時間、地點亦係與被告其他
      多次竊盜行為時間、地點緊接，堪信被告戊○○有連續竊盜之意圖而為上述竊
      盜行為甚明。此外並有贓物領據一紙附卷可憑，被告戊○○於上述時地，侵入
      上址竊盜之犯行亦足認定。
（三）被告戊○○以其所有客觀上足以傷人生命、身體，可供兇器使用之螺絲起子，
      先於八十九年六月十三日凌晨二時許，在南投縣埔里鎮○○里○○街三八三號
      前，竊取被害人己○○所有，未懸掛車牌之車號ＱＹ─四○九○號小客車一部
      ；又於八十九年六月十八日上午十時許，在埔里鎮○○街與南榮路口，竊取被
      害人丁○○所有，車號一五二─三四三號自小客車一部；又於同年六月二十一
      日凌晨一時許，在埔里鎮仁愛公園旁，竊取被害人丙○○所有，未懸掛車牌，
      引擎號碼為三ＸＹ─二一八八三五號之輕機車一台；又於同年六月二十五日下
      午七時二十五分許，在埔里鎮台大實驗林旁，竊取被害人庚○○所有，車號Ｒ
      Ｈ─○六九六號自小客車一部之犯罪事實，業據被告坦白承認，核與被害人己○○、丁○○、丙○○、庚○○指述失竊之情節相符，並有扣案之螺絲起子一
      支可稽，是被告坦承於前述時地竊車之自白亦堪認為真實。此外復有贓物領據
      四紙、車籍作業系統查詢認可資料三紙、車輛失竊報案單一紙分別附於臺灣南
      投地方法院檢察署檢八十九年度偵字第二二四三、二三一七號卷可證。事證甚
      明，被告戊○○前述竊車犯行，亦足認定。
（四）被告戊○○與廖宴刷於八十九年六月十六日上午七時三十分許，共同至埔里鎮
      ○○路五九之一號宣平宮內，共同竊取被害人乙○○○所有置於該處之電動鑽
      一台、電鋸二台、磨鐵機一台及彎鋸一台等電動工具之犯罪事實，業據證人余
      細昌於警訊及本院審理時證述：當時有一男一女一同進到宣平宮，男的與我聊
      天，女的便上樓來回兩趟，男的也有上樓，我便上樓查看，發現女的正竊取被
      害人乙○○○所有之工具，當時我有問他們為何要拿前開工具，但他們並沒有
      回答，便開著一部無牌箱型車離開等語；核與被害人乙○○○於警訊中指述失
      竊之情節相符，且證人余細昌於警訊及本院審理時，分別指證當時在宣平宮之
      人即為被告廖宴刷、戊○○二人，足證被告戊○○所為於上述時地，竊取被害
      人乙○○○所有之工具之自白與事實相符，而堪採信。至被告廖宴刷雖辯稱未
      拿取前述工具云云，而被告戊○○並附和被告廖宴刷之辯詞，並稱前揭工具係
      伊自己所拿走云云；然被告二人共同竊取上述工具之事實，已據證人余細昌證
      述明確如前，參以被告廖宴刷亦坦承當天確與被告戊○○共同至宣平宮，及證
      人與被告二人素不相識，要無藉詞誣陷之理等情，足證被告戊○○所稱工具係
      伊自己拿走云云，為迴護之詞，而被告廖宴刷所辯，亦為飾卸之詞，均無足採
      信。事證已明，被告二人上揭共同竊盜被害人乙○○○所有之工具一批之犯行
      ，亦足堪認定。
二、核被告戊○○所為事實欄第一項之（一）、（三）所示之行為，係犯刑法第三百
    二十一條第一項第三款攜帶兇器竊盜罪，所為事實欄第一項之（二）、（四）所
    示之行為，係犯刑法第三百二十條第一項竊盜罪。被告廖宴刷所為事實欄第一項
    之（一）所示之行為，係犯刑法第三百二十一條第一項第三款攜帶兇器竊盜罪，
    所為事實欄第一項之（四）所示之行為，係犯刑法第三百二十條第一項竊盜罪。
    渠二人間就事實欄第一項之（一）、（四）所示之行為，有犯意之聯絡與行為之
    分擔，為共同正犯。核被告戊○○、廖宴刷所為數竊盜行為，時間緊接，所犯罪
    名相同，顯係出於概括之犯意為之，均為連續犯，爰依刑法第五十六條之規定，
    均從一重之刑法第三百二十一條第一項第三款攜帶兇器竊盜罪論，並加重其刑。
    公訴人雖未就被告二人另所為事實欄第一項之（二）、（三）、（四）所示之行
    為提起公訴，然該部分既與被告二人為事實欄第一項之（一）所示之行為，有連
    續犯之裁判上一罪關係，本院自得一併審究，併此說明。爰審酌被告二人之素行
    、智識程度，及渠二人正值壯年。竟不思正途，竟為滿足一己貪慾，恣意侵害他
    人財產，一再為竊盜犯行之犯罪之動機、目的、手段，及因渠等之犯行，造成被
    害人財物損失與生活不便，並嚴重破壞社會秩序，損害不可謂不重，及被告戊○○坦承部分犯行，而被告廖宴刷犯罪後一再藉詞狡飾，毫無悔意，態度不佳等一
    切情狀，分別量處如主文所示之刑，以資儆懲。扣案之螺絲起子一支為被告戊○○所有供其犯罪所用之物，業據其供明在卷，併依法宣告沒收。
三、至台灣南投地方法院檢察署以八十九年度偵字第二五七三號移送被告戊○○於八
    十八年三月十七日上午五時許，在埔里鎮○○○街十七號前，以不詳方法竊取甲○○所有，置於該處未懸掛車牌之車號ＱＶ─六三二一號自小客車一部，得手後
    ，於八十九年五月間某日，在魚池鄉魚池村瓊文巷三○之二五號，透過不知情之
    周百能，將所竊得之上述車輛以新台幣（下同）一萬元之價格，賣給不知情之鄭
    天賜之犯罪事實，而認被告涉此部分之行為涉有刑法第三百二十條第一項之竊盜
    罪嫌，無非以本件有被害人甲○○之指述、證人周百能、王燕龍、鄭天賜之證詞
    及車輛竊盜、車牌失竊個別查詢報表、贓物領據等為證，而認被告確有竊盜之罪
    行。惟按犯罪事實應依證據認定之，無證據不得推定其犯罪事實；又不能證明被
    告犯罪者，應諭知無罪之判決；刑事訴訟法第一百五十四條、第三百零一條第一
    項分別定有明文。又犯罪事實之認定，應憑真實之證據，倘證據是否真實尚欠明
    確，自難以擬制推測之方法，為其判斷之基礎；而認定犯罪事實之證據係指足以
    認定被告確有犯罪行為之積極證據而言，該項證據自須適合於被告犯罪事實之認
    定，始得採為斷罪資料，最高法院五十三年著有臺上字第六五六號、二十九年上
    字第三一０五號判例。且刑事訴訟上證明之資料，無論其為直接或間接證據，均
    須達於通常一般之人均不致有所懷疑，而得確信其為真實之程度，始得據為有罪
    之認定，若其關於被告是否犯罪之證明未能達此程度，而有合理懷疑之存在，致
    使無從形成有罪之確信，根據「罪證有疑，利於被告」之證據法則，即不得遽為
    不利被告之認定，亦有最高法院七十六年度臺上字第四九八六號判例可稽。其以
    情況證據（即間接證據）斷罪時，尤須基於該證據在直接關係上所可證明之他項
    情況事實，本乎推理作用足以確證被告有罪，方為合法，不得徒憑主觀上之推想
    ，將一般經驗上有利被告之其他合理情況逕予排除，此觀諸最高法院三十二年上
    字第六十七號判例意旨亦甚彰明。本件經訊之被告固坦承於八十九年五月間某日
    ，在魚池鄉魚池村瓊文巷三○之二五號，透過不知情之周百能，將所購得之上述
    車輛以一萬元之價格，賣給不知情之鄭天賜之事實，然堅詞否認有竊取該車，並
    辯稱：該車係於八十八年間某日，伊明知該車為贓車，而以五千元之代價，在魚
    池鄉中明村，向一姓名、年籍不詳，外號「阿修」之男子購得後，再以一萬元之
    價格轉售給鄭天賜等語。經查：
（一）本案被害人甲○○指述之失竊情節，係其所有未懸掛車牌之車號ＱＶ─六三二
      一號自小客車，於八十八年三月十七日上午五時許，在埔里鎮○○○街十七號
      前失竊等語，是依被害人所述，其僅確定其所所有上開小客車失竊，對於何人
      所竊，被害人亦不知情，尚不得僅以被害人之失竊指訴，即遽認被告涉有其所
      指訴之犯罪事實。
（二）按證人乃陳述自己觀察事實之第三人，是其所述自當以所見所聞為限，若係推
      測所得之言詞，自不得作為認定事實之依據。查雖本案證人周百能於警訊中證
      稱：我有於八十九年五月間，在南投縣魚池鄉魚池村瓊文巷三○之二五號介紹
      鄭天賜以一萬元向被告戊○○購買該車等語；證人鄭天賜於警偵訊中證稱：八
      十九年五月二十日左右，至周百能家去看車，並以一萬元購得，並於十幾天後
      ，以一萬七千元轉賣給王燕龍等語；證人王燕龍於警偵訊中證稱：該車係於八
      十九年五月間，以一萬七千元向鄭天賜購得等語；足證被告有持有甲○○前揭
      失竊之小客車，並以一萬元之價格賣予鄭天賜之事實，然依渠等之警偵訊筆錄
      ，堪信渠等亦不知被告持有該小客車之來源，從而，參諸前述，關於證人等稱
      被告持有該小客車之證言，自不足為認定被告確有偷竊該小客車行為之證據。
（三）再被告雖坦承持有上開小客車，惟其於偵審中一再供稱係以五千元，向姓名、
      年籍不詳，外號「阿修」之人購得該車，且其明知該車為贓車等情，苟其未有
      支付對價購買贓車之行為，其毋庸於偵審中一再為可能構成刑法故買贓物罪嫌
      之上述不利於己之供述，衡情，尚難以其有販賣該車之行為，遽認該車為被告
      所竊取。
（四）末查上開小客車係被害人甲○○於八十八年三月十七日所失竊，而與被告前揭
      事實欄所示之竊盜犯行之發生時間均係在八十九年五、六月間，二者事隔一年
      多，亦難遽以被告有事實欄所述之竊盜犯行，而往前推論被告有於八十八年三
      月十七日為竊取甲○○所有前揭小客車之犯行。
綜上所述，本案依卷證資料所示，被告是否涉有該件竊盜犯行，其證明尚未達於通常
一般人均不致有所懷疑，得確信其為真實之程度；此外，復查無其他證據證明被告涉
有上開犯行，是檢察官本件移送被告竊盜併案部分，應予退回；惟其另涉有故買贓物
罪嫌部分，應由檢察官另行偵辦，附此敘明。
據上論斷，應依刑事訴訟法第二百九十九條第一項前段，刑法第二十八條、第五十六
條、第三百二十一條第一項第三款、第三十八條第一項第二款，判決如主文。
本案經檢察官林弘政到庭執行職務。
中      華      民      國    八十九    年      九      月     二十九   日
                            臺灣南投地方法院刑事庭
                                法  官  莊  秋  燕
右正本證明與原本無異。
如不服本判決，應於判決送達後十日內向本院提出上訴狀( 應附繕本 )。「切勿逕送
上級法院」。
                                書記官  盧  麗  涓
中      華      民      國    八十九    年      九      月     二十九   日
「告訴人或被害人對於判決如有不服具備理由請求檢察官上訴者，其上訴期間之計算
係以檢察官收受判決正本之日期為準」
附錄本案論罪科刑法條全文：
刑法第三百二十一條第一項第三款
犯竊盜罪而有左列情形之一者，處六月以上五年以下有期徒刑：
一、於夜間侵入住宅或有人居住之建築物、船艦或隱匿其內而犯之者。
二、毀越門扇、牆垣或其他安全設備而犯之者。
三、攜帶兇器而犯之者。
四、結夥三人以上而犯之者。
五、乘火災、水災或其他災害之際而犯之者。
六、在車站或埠頭而犯之者。
前項之未遂犯罰之。


司法院資訊處製作；財團法人民間司法改革基金會備份。
